【裁判字號】    98,重抗,9
【裁判日期】    980211
【裁判案由】    分配表異議之訴
【裁判全文】
臺灣高等法院臺南分院民事裁定  98年度重抗字第9號
抗  告  人  乙○○
                        號
上列抗告人因與相對人甲○○間分配表異議之訴等事件，對於中
華民國98年1月6日台灣台南地方法院所為裁定（98年度補字第7
號），提起抗告，本院裁定如下：
    主  文
抗告駁回。
抗告訴訟費用新台幣壹仟元由抗告人負擔。
    理  由
一、按分配表異議之訴之訴訟標的價額，以原告主張因變更分配
    表而得增加之分配額為標準定之，固經最高法院著有76年台
    上字第2782號判例可稽，惟以一訴主張數項標的者，其價額
    合併計算之。但所主張之數項標的互相競合或應為選擇者，
    其訴訟標的價額，應依其中價額最高者定之，為民事訴訟法
    第77條之2第1項所明定。本件抗告人對相對人甲○○起訴，
    求為判決之聲明，除請求將台灣台南地方法院97年度執字第
    42074號強制執行事件，於民國97年11月26日製作之分配表
    【表1次序6】、【表1次序19】及分配結果彙總表，關於甲
    ○○受償金額應予全部剔除，並將該款項全部分配予抗告人
    之其他債權人外，並請求確認甲○○對抗告人之新台幣（下
    同）39,000,000元本票債權關係不存在（見原法院卷第3頁
    起訴狀所載），足見抗告人於原法院起訴所請求者，非僅為
    提起分配表異議之訴以排除相對人之分配一項，惟因相對人
    該項列入分配之金額，為抗告人請求確認不存在之該項債權
    額，可認該兩項聲明所請求者互相競合，原法院因以其最高
    額即抗告人請求確認本票債權關係不存在之金額39,000,000
    元，核定為本件訴訟標的價額，與抗告人於起訴狀載明之訴
    訟標的價額相同，合於民事訴訟法第77條之2第1項但書。抗
    告論旨，就此部分指摘原裁定不當，求予廢棄，不能認為有
    理由。
二、次按，法院命補繳裁判費，係訴訟程序進行中所為之裁定，
    依民事訴訟法第483條規定不得抗告（司法院大法官會議釋
    字第192號解釋及最高法院29年抗字第127號判例(一)參照）。
    本件原法院裁定，除核定訴訟標的價額外，另命抗告人於5
    日內補繳裁判費，關於命抗告人補繳裁判費部分，依上開說
    明，抗告人對之不得抗告，乃抗告人對原裁定核定訴訟標的
    價額部分提起抗告之同時，並未將上開不得抗告部分排除，
    仍一併聲明求為廢棄，自非合法。
三、據上論結，本件抗告為一部不合法，一部無理由，依民事訴
    訟法第495條之1第1項、第444條第1項前段、第449條第1項
    、第95條、第78條，裁定如主文。
中    華    民    國    98    年    2     月    11    日
                  民事第一庭    審判長法  官    林金村
                                      法  官    張世展
                                      法  官    蘇清恭
上為正本係照原本作成。
關於抗告無理由部分，如不服本裁定，僅得於收受本裁定正本送
達後10日內以適用法規顯有錯誤為理由，向本院提出再抗告狀（
須附繕本）依法應繳納抗告費新台幣1千元，並委任律師為訴訟
代理人始可再抗告於最高法院。
關於抗告不合法部分，不得再抗告，但得於10日內向本院提出異
議。
中    華    民    國    98    年    2     月    11    日
                                      書記官    李梅菊
【附記】
民事訴訟法第495條之1第2項準用同法第466條之1第1、2項規定
：
(1)對於第二審判決上訴，上訴人應委任律師為訴訟代理人。但上
  訴人或其法定代理人具有律師資格者，不在此限。
(2)上訴人之配偶、三親等內之血親、二親等內之姻親，或上訴人
  為法人、中央或地方機關時，其所屬專任人員具有律師資格並
  經法院認為適當者，亦得為第三審訴訟代理人。
民事訴訟法第466條之2：
上訴人無資力委任訴訟代理人者，得依訴訟救助之規定，聲請第
三審法院為之選任律師為其訴訟代理人。


司法院資訊處製作；財團法人民間司法改革基金會備份。
